Minutes et répertoires du notaire Simon de LA BARDE, février 1588 - 2 septembre 1604 (étude VI)
Archives nationales
- Minutes de Simon de LA BARDE, février 1588 - 2 septembre 1604; MC/ET/VI/145 - MC/ET/VI/174
  - Minutes. 1602, MC/ET/VI/170; registre
    - AMBASSADEUR du roi d'Espagne TASSA (Jean-Baptiste de) ?, 12 mars 1602; MC/ET/VI/170
      Tassa, Jean-Baptiste de (1530-1610); ambassadeur
    - LAFAYETTE (Madeleine de) dame de Feuquiéres, 21 mars 1602; MC/ET/VI/170
      Lafayette, Madeleine de, dame de Feuquiéres
    - Moontbron, Loys de sr de Fontaine Chalendray et Helyette de Vironne, sa femme, 22 mars 1602; MC/ET/VI/170
      Moontbron, Loys de, seigneur de Fontaine Chalendray et Helyette de Vironne
    - Contrat de mariage entre honorable homme Hardouin Thovau, bourgeois de Paris, marchand, demeurant rue Troussevache, paroisse Saint-Jacques-de-la-Boucherie, d'une part, et Madeleine Le Roy, âgée de 23 ans, fille de Pierre Le Roy, laboureur, demeurant à Villeperdue en Touraine, d'autre part., 13 avril 1602; MC/ET/VI/170
      contrat de mariage; Troussevache (rue); Villeperdue (Indre-et-Loire); Le Roy, Madeleine; Le Roy, Pierre; Thovau, Hardouin; agriculteur; commerçant
    - BONIGALLE (Thomas de), 18 avril 1602; MC/ET/VI/170
      Bonigalle, Thomas de
    - Le-Secq, Geoffroy p/r/ au Châtelet demeurant rue Jean de l'Espine, 18 avril 1602; MC/ET/VI/170
      Le-Secq, Geoffroy
    - PAGEL (Charles) Gentilhomme anglais, 20 avril 1602; MC/ET/VI/170
      Angleterre (Royaume-Uni); Pagel,Charles
    - Contrat de mariage entre honorable personne, maître Nicolas Perier, commissaire et examinateur de par le Roi notre sire au Châtelet de Paris, demeurant carrefour Guilleri, paroisse Saint-Jean-en-Grève, d'une part, et Marie Claveau, fille de noble homme, maître Jean Claveau, décédé, conseiller élu pour le Roi, et de Marguerite Baugy, demeurant à Bourges, d'autre part., 25 avril 1602; MC/ET/VI/170
      La mère de la future est remariée avec noble personne, Charles Sauvat, conseiller élu pour le Roi en Berry, valet de chambre de la feue Reine; la mère et le beau-père de la future stipulent pour elle.
      contrat de mariage; Bourges (Cher); Guilleri (carrefour); Baugy, Marguerite; Claveau, Jean; Claveau, Marie; Perier, Nicolas; Sauvat, Charles; commissaire au Châtelet (Ancien Régime)
    - Contrat de mariage entre Adam Bossart,(1) compagnon sculpteur, majeur, demeurant rue et paroisse Saint-Nicolas-du-Chardonnet, fils de feu Germain Bossart, laboureur près de Laon, et Anne Ledru, fille de feu Philippe Ledru, maître boisselier et de Jacqueline Goguyn, sa veuve, demeurant rue Pavée, paroisse Saint-Sauveur., 5 mai 1602; MC/ET/VI/170
      Régime: communauté.
      Dot: 300 écus soleil plus 33 écus un tiers légués par une tante.
      Douaire: 150 écus soleil. Le contrat est passé en présence de Thomas Thourin, maître sculpteur, de François Henry, maître peintre, qui signent l'acte en qualité d'amis du futur.
      1602, 9 juillet. - Quittance par les époux de la somme de 300 écus.
      Compléments de description:
      (1) Il signe Bossart et Bossa, et fait suivre sa signature du dessin d'un chapiteau corinthien. Dans l'acte, il est nommé Boissart par le scribe.
      Documents du Minutier central concernant les peintres, sculpteurs et graveurs au XVIIe siècle (1600-1650) [études I à X, 1955 actes], par Marie-Antoinette Fleury, tome I, Paris, S.E.V.P.E.N, 1969, p. 70 (instrument de recherche imprimé dématérialisé, certaines notices sont plus détaillées dans la version intégrale accessible en ligne par la rubrique 'Autres instruments de recherche', voir contexte dans le Plan d’orientation général - Notaires de Paris, guides thématiques du Minutier).
      contrat de mariage; quittance; Pavée (rue); Saint-Nicolas-du-Chardonnet (rue); Boissart, Adam; Bossa, Adam; Bossart, Adam; Bossart, Germain; Goguin, Jacqueline; Henry, François; Ledru, Anne; Ledru, Philippe; Thourin, Thomas (15..-1629); menuisier; agriculteur; peintre; sculpteur
    - Contrat de mariage entre Elie Ancelin, âgé de 30 ans, tailleur d'habits, fils de Jean Ancelin, cardeur de laine, demeurant à Fontaines-Chalandray en Poitou et de Marie de Treille, d'une part, et Jeanne Hanard, fille de Jean Hanard, décédé, chaudronnier, demeurant à Meulan et de Laurence Pelletier, demeurant à Meulan, d'autre part., 5 mai 1602; MC/ET/VI/170
      contrat de mariage; Meulan (Yvelines); Ancelin, Elie; Ancelin, Jean; Hanard, Jean; Hanard, Jeanne; Pelletier, Laurence; Treille, Marie de; tisserand; forgeron; tailleur d'habits
    - Contrat de mariage entre Adam Bossart, compagnon sculpteur, demeurant rue Saint-Nicolas-du-Chardonneret, paroisse Saint-Nicolas-du-Chardonneret, fils de Gervais Bossart, décédé, laboureur, demeurant à La Pron, près Laon en Laonnois et de Nicole Chetif, d'une part, et Anne Ledru, fille de Philippe Ledru, décédé, maître boisselier, et de Jacqueline Goguyn, demeurant rue Pavée, paroisse Saint-Sauveur, d'autre part., 5 mai 1602; MC/ET/VI/170
      La mère de la future stipule pour elle.
      contrat de mariage; Laon (Aisne); Lappion (Aisne); Pavée (rue); Saint-Nicolas-du-Chardonnet (rue); Bossart, Adam; Bossart, Gervais; Chétif, Nicole; Goguin, Jacqueline; Ledru, Anne; Ledru, Philippe; menuisier; agriculteur; sculpteur
    - AMELIN (Adrien) tailleur d'habits § Contrat de mariage de Adrien AMELIN avec Jehanne Avart, 5 mai 1602; MC/ET/VI/170
      contrat de mariage; Amelin, Adrien
    - LENONCOURT (Antoine de) (Germain de) § 2 actes à cette date et autres actes en 1602, 13 mai 1602; MC/ET/VI/170
      Lenoncourt, Antoine de; Lenoncourt(Germain de
    - LARGENTIER (Nicolas), 14 mai 1602; MC/ET/VI/170
      Largentier, Nicolas, seigneur de Vaucemain
    - Bonfons, Nicolas, marchand libraire, juré en l'Université demeurant rue Neuve Notre Dame § Bail, 17 mai 1602; MC/ET/VI/170
      bail; Bonfons, Nicolas; libraire
    - PILON (Germain) + § Bail par Germaine Durant, veuve de .. à Jehan Duclos avocat en parlement d'un corps d'hôtel rue de la Gde Bretonnerie m/t/ 80 écus de loyer, 17 mai 1602; MC/ET/VI/170
      bail; Pilon, Germain; Durant, Germaine; Duclos, Jehan
    - Contrat de mariage entre Pierre Leclerc, praticien, demeurant rue des Prouvaires, paroisse Saint-Eustache, fils de maître Thomas Leclerc, greffier en la prévôté royale d'Angy, en Beauvaisis, demeurant à Bourg de Tillart, près Beauvais et de Louise de Ville, d'une part, et Geneviève Carlier, fille de Gabriel Carlier, décédé, et de Perrette de Hery, demeurant sur le Petit Pont, paroisse Sainte-Geneviève-des-Ardents, d'autre part., 21 mai 1602; MC/ET/VI/170
      La mère de la future est veuve en 2ndes noces de maître Martin Devray, greffier..
      Précisions sur les lieux: Angy (Oise)--Prévôté
      contrat de mariage; Angy (Oise); Beauvais (Oise); Petit (pont); Prouvaires (rue des); Tillé (Oise); Carlier, Gabriel; Carlier, Geneviève; Devray, Martin; Hery, Perrette de; Leclerc, Pierre; Leclerc, Thomas; Ville, Louise de; greffier; auxiliaire de justice; juriste
    - Marcollet, Noël maître tapissier ou Marcellot, Noël, 22 mai 1602; MC/ET/VI/170
      Marcollet, Noël; Marcellot, Noël; tapissier
    - Bonigalle (Thomas de), 31 mai 1602; MC/ET/VI/170
      Bonigalle, Thomas de; huissier de justice
    - Le Jay, Jacques conseiller du roi, 31 mai 1602; MC/ET/VI/170
      Le Jay, Jacques
    - Constitution par Thomas Sevestre, marchand libraire, imprimeur juré en l'université de Paris, demeurant rue du Murier, et par Jeanne Boucherot, sa femme, à Denis Tabart, chantre ordinaire de la chapelle de musique du roi, demeurant au cloître Saint-Germain-l'Auxerrois, de 18 écus 45 sols de rente, moyennant 300 écus soleil., 31 mai 1602; MC/ET/VI/170
      Documents du Minutier central concernant l'histoire de la musique (1600-1650), par Madeleine Jurgens, tome I [études I à X, 1763 actes], Paris, Archives nationales, 1967, p. 118 (instrument de recherche imprimé dématérialisé, certaines notices sont plus détaillées dans la version intégrale accessible en ligne par la rubrique 'Autres instruments de recherche', voir contexte dans le Plan d’orientation général - Notaires de Paris, guides thématiques du Minutier).
      constitution de rente; accord; Sevestre, Thomas; Boucherot, Jeanne; Tabart, Denis; libraire; imprimeur
    - MOULIN A VENT § Bail de moulin à vent près de Fontenay, 10 juin 1602; MC/ET/VI/170
    - Contrat de mariage entre Marin Duboys, laboureur, demeurant à Epinay-sur-Orge, fils de Noël Duboys, décédé, demeurant à Villiers, près d'Epinay et de Robine Huigant, d'une part, et Jeanne Amant, majeure, fille de François Amant, décédé, vigneron, demeurant à Geny, près Laon et de Isabelle Brisart, d'autre part., 15 juin 1602; MC/ET/VI/170
      Précisions sur les lieux: Cuissy-et-Geny (Aisne)--Geny
      contrat de mariage; Cuissy-et-Geny (Aisne); Epinay-sur-Orge (Essonne); Laon (Aisne); Villiers-sur-Orge (Essonne); Amant, François; Amant, Jeanne; Brisart, Isabelle; Duboys, Marin; Duboys, Noël; Huigant, Robine; agriculteur; viticulteur
    - NAUDÉ (Pierre) licencié en loi, 15 juin 1602; MC/ET/VI/170
      Naudé, Pierre
    - QUINCAILLIER (m/d/) § Contrat d'apprentissage, 15 juin 1602; MC/ET/VI/170
      contrat d'apprentissage; commerçant
    - Contrat de mariage entre Guillaume Poliac, âgé de 25 ans, marchand de vins, fils de Arnoul Poliac, décédé, marchand drapier, et de Cécile Henery, d'une part, et Jeanne Rousseau, fille de Pierre Rousseau, décédé, et de Ysabeau Ganeron, demeurant rue de la Vieille draperie, paroisse Saint-Pierre-des-Arcis, d'autre part., 16 juin 1602; MC/ET/VI/170
      La mère de la future est remariée avec honorable personne Éloi Chartrier, marchand et bourgeois de Paris; les parents de la future stipulent pour elle.
      contrat de mariage; Vieille-Draperie (rue de la); Chartrier, Eloi; Ganeron, Isabeau; Henery, Cécile; Poliac, Arnoult; Poliac, Guillaume; Rousseau, Jeanne; Rousseau, Pierre; négociant; commerçant; commerçant
    - Convention entre Thomas de Leu et Jacques Granthomme, marchands graveurs sur cuivre en taille douce, demeurant le premier rue aux Fèves, le second rue Neuve de l'île du Palais, paroisse de la Basse-Chapelle, et Jean Leclerc, marchand tailleur d'histoires, demeurant rue Saint-Jean-de-Latran, au sujet de l'application d'une sentence du prévôt de Paris, dudit mois de juin, pour la réglementation de leur métier, à laquelle ont adhéré Léonard Gaultier, Gabriel Tavernier et autres graveurs en taille douce., 19 juin 1602; MC/ET/VI/170
      En attendant l'application de cette sentence, ledit Leclerc aura droit de prendre un graveur sur cuivre qui travaillera pour lui.
      convention; Fèves (rue aux); Neuve (rue); Saint-Jean-de-Latran (rue); Gaultier, Léonard; Granthomme, Jacques; Leclerc, Jean; Leu, Thomas de; Tavernier, Gabriel; graveur; graveur; graveur; dessinateur
    - Contrat de mariage entre François Carron, compagnon menuisier, demeurant Parvis Notre-Dame, paroisse Saint-Christophe, fils de Pierre Carron, maître menuisier, demeurant à Châlons et de Claude Bultet, d'une part, et Radegonde Saulnier, fille de Pierre Saulnier, maître savetier, demeurant rue Notre-Dame, paroisse Saint-Christophe et de Rose Maignet, d'autre part., 19 juin 1602; MC/ET/VI/170
      contrat de mariage; Châlons-en-Champagne (Marne); Notre-Dame (parvis); Notre-Dame (rue); Bultet, Claude; Carron, François; Carron, Pierre; Maignet, Rose; Saulnier, Pierre; Saulnier, Radegonde; menuisier; menuisier; bottier
    - COMPANS Louis de § Bail de moulin à vin, 20 juin 1602; MC/ET/VI/170
      bail; Compans, Loys de
    - Bail, pour neuf ans, par Denis Tabart, chantre ordinaire de la chapelle de musique du roi et chapelain de la chapelle Notre-Dame-entre-gisante, fondée en l'église Saint-Michel, en l'enclos du Palais, à Jacques Patroullart, marchand de chevaux, demeurant à l'arche Beaufils, de deux étaux et places à vendre du poisson frais et salé, adossés à la boucherie du cimetière Saint-Jean, moyennant 13 écus un tiers de loyer annuel., 2 juillet 1602; MC/ET/VI/170
      bail; Tabart, Denis; Patroullart, Jacques; commerçant
    - HUISSIER TALON Symon audiencier, 3 juillet 1602; MC/ET/VI/170
      Talon, Symon; huissier de justice
    - BONIGALLE (Thomas de), 11 juillet 1602; MC/ET/VI/170
    - AULART (Barthélemy) maître maçon, 13 juillet 1602; MC/ET/VI/170
      Aulart, Barthélemy; maçon
    - IMPRIMEUR compagnon LANDELLE (Mathurin) § Contrat de mariage et Promesse, 14 juillet 1602; MC/ET/VI/170
      contrat de mariage; Landelle, Mathurin; imprimeur
    - VIOLE (Guillaume), 17 juillet 1602; MC/ET/VI/170
      Viole, Guillaume
    - LARGENTIER (Nicolas) sieur de Vaucemain, 18 juillet 1602; MC/ET/VI/170
      Largentier, Nicolas, sieur de Vaucemain
    - CONSEILLER du roi et auditeur en sa Chambre des Comptes, seigneur de Burry PASQUIER Guy, 19 juillet 1602; MC/ET/VI/170
      Pasquier, Guy (seigneur de Burry)
    - BALZAC D'ENTRAGUES (François) § Procuration par François BALZAC D'ENTRAGUES, 19 juillet 1602; MC/ET/VI/170
      procuration; Balzac d'Entragues, François de (1541-1613)
    - Contrat de mariage entre Claude Hattot, maître cordonnier, demeurant rue Saint-Jacques, paroisse Saint-Séverin, fils de Claude Hattot, décédé, laboureur, demeurant à Veauville (?) en Champagne et de Catherine Coline, d'une part, et Claude Pitois, mineure, fille de Odet Pitois, décédé, et de Marie Lezillon, décédée, d'autre part., 23 juillet 1602; MC/ET/VI/170
      La mère du futur, veuve; honorable homme Jean Bourgeois, bourgeois de Paris, demeurant au Marché Neuf, paroisse Saint-Germain-le-Vieil, tuteur et curateur de la future, stipule pour elle;.
      Précisions sur les lieux: Paris--Saint-Germain-le-Vieux (paroisse, marché neuf)
      contrat de mariage; Champagne-Ardenne (France, région administrative); Saint-Germain-le-Vieux (paroisse); Saint-Jacques (rue); Bourgeois, Jean; Coline, Catherine; Hattot, Claude; Lezillon, Marie; Pitois, Claude; Pitois, Odet; cordonnier; agriculteur
    - Contrat de mariage entre Mathurin Landelle, âgé de 24 ans, compagnon imprimeur, demeurant rue Saint-Jacques, paroisse Saint-Benoît-le-bien-tourné, fils d'Étienne Landelle, marchand boucher, demeurant à Chastenay et de Françoise Pitroyse, décédée, d'une part, et Renée Desmoulins, fille de Pierre Desmoulins, décédé, maréchal, et de Marie Chevallier, d'autre part., 24 juillet 1602; MC/ET/VI/170
      (Le futur promet faire rattifier par son père le présent contrat); la mère de la future stipule pour elle.
      contrat de mariage; Saint-Jacques (rue); Chevallier, Marie; Desmoulins, Pierre; Desmoulins, Renée; Landelle, Etienne; Landelle, Mathurin; Pitroise, Françoise; boucher; imprimeur; maréchal-ferrant
    - LIBRAIRE marchand VALLEY Estienne, 26 juillet 1602; MC/ET/VI/170
      Valley, Estienne; libraire
    - GOBELIN (Jehan) maître maçon demeurant rue Saint-Nicolas du Chardonnet, 26 juillet 1602; MC/ET/VI/170
      Gobelin, Jehan; maçon
    - FORBOYS (Thomas de) écuyer sieur de Villertz, capitaine des gardes écossaises du corps du roi., 31 juillet 1602; MC/ET/VI/170
      Forboys, Thomas de, sieur de Villertz
    - Transport par Anne Ruelle, veuve de David Lair, maître cordonnier, à Jean Lempereur, marchand mercier au Palais, du bail, d'un appartement comportant salle, étude, deux chambres, grenier et cave dépendant de la maison à l'enseigne de la Corne, rue des Canettes, appartenant à Vincent Coquet, maître joueur d'instruments, moyennant 33 écus un tiers de loyer annuel., 3 août 1602; MC/ET/VI/170
      enseigne de la Corne
      Documents du Minutier central concernant l'histoire de la musique (1600-1650), par Madeleine Jurgens, tome I [études I à X, 1763 actes], Paris, Archives nationales, 1967, p. 290 (instrument de recherche imprimé dématérialisé, certaines notices sont plus détaillées dans la version intégrale accessible en ligne par la rubrique 'Autres instruments de recherche', voir contexte dans le Plan d’orientation général - Notaires de Paris, guides thématiques du Minutier).
      cession; Ruelle, Anne; Lair, David; Coquet, Vincent; cordonnier; commerçant
    - DE CRESSÉ (Pierre de) et (Françoise de) avocat en parlement § DECRESSÉ (Françoise de) veuve de Jean Le Tonnelier conseiller notaire at secrétaire du roi; (2 actes), 12 août 1602; MC/ET/VI/170
      Decressé, Pierre de; Decressé, Françoise de; Le Tonnelier, Jean; notaire; avocat au parlement (Ancien Régime)
    - HURAULT Jean, 13 août 1602; MC/ET/VI/170
      Hurault, Jean
    - avocat en Parlement COQUELAY (Claude), 21 août 1602; MC/ET/VI/170
      Coquelay, Claude; avocat au parlement (Ancien Régime)
    - PONTAILLIER (Juste de) gentilhomme ordinaire de la chambre du roi § plusieurs actes le concernant, 24 août 1602; MC/ET/VI/170
      Pontaillier, Juste de; officier de la Chambre du roi (Ancien Régime)
    - LOISEL (Anthoine) avocat au parlement demeurant au Cloître N.D. § Quittance par Anthoine LOISEL à Jehan de Héres., 28 août 1602; MC/ET/VI/170
      quittance; Loisel, Antoine; Héres, Jehan de; avocat au parlement (Ancien Régime)
    - LA BRUYÈRE (Guillaume), 29 août 1602; MC/ET/VI/170
      La Bruyère, Guillaume
    - ARNOLFINI (Lazare) gentilhomme lucquois demeurant rue du Temple. § Accord avec un bourgeois de Paris et d'autres gentilhommes bourgeois, 31 août 1602; MC/ET/VI/170
      accord; Lucques (Italie); Arnolfini, Lazare
    - Inventaire lors de la séparation de biens de François Sancier, maître tailleur demeurant rue de la Calandre d'avec sa femme Catherine Rozée, 6 septembre 1602; MC/ET/VI/170
      inventaire; Rozée, Catherine; Sancier, François; tailleur d'habits
    - TAILLEUR maître SANCIER François § Inventaire, 6 septembre 1602; MC/ET/VI/170
      inventaire
    - DUPRAT (Anthoine) écuyer seigneur de Nantouillet § Obligation par Anthoine DUPRAT, 12 septembre 1602; MC/ET/VI/170
      obligation; Duprat, Anthoine, seigneur de Nantouillet
    - ROANNEZ (Louis Gouffier duc de) § Procuration jour vendre ou louer la terre de Beaumesnil., 14 septembre 1602; MC/ET/VI/170
      procuration; Gouffier, Louis, duc de Roannez
    - Procuration par Nicolas de La Fontaine, sous-maître de la musique de la chambre du roi, demeurant au Plessis-lez-Tours, à Nicolas Morel, sous-maître de la chapelle de musique du roi, pour recevoir les lettres de provision et prébende de chanoine du Plessis-lez-Tours., 17 septembre 1602; MC/ET/VI/170
      Documents du Minutier central concernant l'histoire de la musique (1600-1650), par Madeleine Jurgens, tome I [études I à X, 1763 actes], Paris, Archives nationales, 1967, p. 73 (instrument de recherche imprimé dématérialisé, certaines notices sont plus détaillées dans la version intégrale accessible en ligne par la rubrique 'Autres instruments de recherche', voir contexte dans le Plan d’orientation général - Notaires de Paris, guides thématiques du Minutier).
      procuration; La Fontaine, Nicolas de; Morel, Nicolas; officier de la Chambre du roi (Ancien Régime)
    - MONTBRON (famille de), 23 septembre 1602; MC/ET/VI/170
      Montbron (famille de)
    - COCHON [ou COLHON) (marchand drapier), 26 septembre 1602; MC/ET/VI/170
      Cochon (?); Cohon (?); négociant
    - TAPISSIER du roi GABOURY Jehan, 28 septembre 1602; MC/ET/VI/170
    - GABOURY (Jehan) tapissier du roi, demeurant rue Saint-Honoré., 28 septembre 1602; MC/ET/VI/170
      Gaboury, Jehan; tapissier
    - ROANNEZ (Loys Gouffier duc de), 28 septembre 1602; MC/ET/VI/170
      Gouffier, Louis, duc de Roannez
    - MARYE (Guillaume) menuisier, 1er octobre 1602; MC/ET/VI/170
      Marye, Guillaume; [Marie, Guillaume]; menuisier
    - BRAGELOGNE (Marie de), 2 octobre 1602; MC/ET/VI/170
      Bragelongne, Marie de
    - MALVERT (Pedro de) Gentilhomme espagnol demeurant à la Cour d'Espagne, logé chez l'ambassadeur d'E. rue Saint-André des Arts § Déclaration par Pedro de MALVERT dans laquelle il reconnaît que Martin de Gallareta marchand à Auvers s'est obligé pour lui pr une somme de 43170 reaux., 3 octobre 1602; MC/ET/VI/170
      déclaration; Malvert, Pedro de
    - GRANTHOMME (Jacques) marchand graveur sur cuivre en taille douce, demeurant rue Neuve de l'Ile du Palais § Obligation par. .. envers Thomas de Zen, pour une somme de 300 livres tournois pr prêt d'argent, 3 octobre 1602; MC/ET/VI/170
      obligation; Granthomme, Jacques; Zen,Thomas de
    - DELEU (Thomas) marchand graveur sur cuivre en taille douce, bourgeois de Paris, demeurant rue Aux Fèvres § Obligation envers, 3 octobre 1602; MC/ET/VI/170
      obligation; Deleu, Thomas
    - CENAMI Cezar marchand lucquois § Accord avec d'autres italiens, 6 octobre 1602 - 8 octobre 1602; MC/ET/VI/170
      accord; Lucques (Italie); Italie; Cenami, César
    - LE BAS (Gillebert) brodeur du duc de Montpensier § Echange entre. .. et Pierre Le Bas, maître brodeur à Paris, 10 octobre 1602; MC/ET/VI/170
      échange; Le Bas, Gillebert; Le Bas, Pierre; brodeur
    - HEBERT Nicolas maître savetier demeurant rue de la Savaterie, 12 octobre 1602; MC/ET/VI/170
      Hébert, Nicolas; bottier
    - Obligation par Jacques Granthomme, marchand graveur sur cuivre en taille douce, et par Renée Renverse, sa femme, demeurant rue Neuve, en l'île du Palais, envers Thomas de Leu, marchand graveur sur cuivre en taille douce, bourgeois de Paris, demeurant rue aux Fèves, pour une somme de 300 livres que ce dernier leur a prêtée et qu'ils s'engagent à rembourser à la Chandeleur., 23 octobre 1602; MC/ET/VI/170
      Documents du Minutier central concernant les peintres, sculpteurs et graveurs au XVIIe siècle (1600-1650) [études I à X, 1955 actes], par Marie-Antoinette Fleury, tome I, Paris, S.E.V.P.E.N, 1969, p. 273 (instrument de recherche imprimé dématérialisé, certaines notices sont plus détaillées dans la version intégrale accessible en ligne par la rubrique 'Autres instruments de recherche', voir contexte dans le Plan d’orientation général - Notaires de Paris, guides thématiques du Minutier).
      obligation; Fèves (rue aux); Neuve (rue); Cité (île de la); Granthomme, Jacques; Leu, Thomas de; Renverse, Renée; graveur; commerçant
    - Quittance par Guillaume Lespicier, marchand bourgeois de Paris, demeurant rue de la Mortellerie, en son nom et au nom de Jean Moblet, marchand de vins, demeurant en la même rue, à Jacques Granthomme, graveur en taille douce, d'une somme de 300 livres, due audit Jean Moblet par Louise Gabillault, mère de Renée Renverse, femme dudit Granthomme., 25 octobre 1602 - 6 novembre 1602; MC/ET/VI/170
      1602, 6 novembre. - Ratification dudit acte par Renée Renverse.
      quittance; ratification; Mortellerie (rue de la); Gabillault, Louise; Granthomme, Jacques; Lespicier, Guillaume; Moblet, Jean; Renverse, Renée; graveur; commerçant
    - COCHES DE FRANCE, 26 octobre 1602; MC/ET/VI/170
    - Inventaire après décès de Simon Feullet, 26 octobre 1602; MC/ET/VI/170
      inventaire après décès; Feullet, Simon
    - LA MOTHE LE VAYER (Félix) Conseiller du roi, substitut du procureur général, demeurant rue Hauefeuille, par Saint-André des Arts, en une maison lui appartenant § Constitution de rente par Félix LA MOTHE LE VAYER et par Gatienne Le Brebon sa femme, à Catherine Crocquet, veuve de Denis Barthélemy, 29 octobre 1602; MC/ET/VI/170
      constitution de rente; La Mothe Le Vayer, Félix; Le Brebon, Gatienne; Crocquet, Catherine; Barthélemy, Denis
    - substitut du procureur général, conseiller du roi LAMOTHE LEVAYER (Félix) § Constitution de rente, 29 octobre 1602; MC/ET/VI/170
      constitution de rente; Lamothe-Levayer, Félix; magistrat
    - BONIGALLE (Thomas de), 4 novembre 1602; MC/ET/VI/170
    - VIOLE (Guillaume), 12 novembre 1602; MC/ET/VI/170
    - COCQUELAY (Lazare) conseiller du roi en sa cour de Parlement, 13 novembre 1602; MC/ET/VI/170
      Cocquelay, Lazare; tisserand
    - MERCIERS AU PALAIS § Vente d'étal de MERCIERS AU PALAIS, 15 novembre 1602; MC/ET/VI/170
      acte de vente; commerçant